---
title: Fechas
output: html_notebook
---

```{r setup, include = FALSE}
library(tidyverse)
library(lubridate)
```


https://github.com/edgararuiz/guias-rapidas/blob/master/fechas.pdf

```{r}
library(tidyverse)
library(lubridate)
```

## El paquete `lubridate`

La función `today()` regresa la fecha de hoy, similar a `Sys.date()`

```{r}
today()
```

Usames `tibble()`, del paquete `tibble`, para crear una tabla manualmente

```{r}
fechas <- tribble(
  ~ codigo, ~ fecha,
    "001",    "01/01/2019 00:00:00",
    "002",    "31/03/2019 01:05:00",
    "003",    "14/06/2019 20:00:00",
)
fechas
```

Hay varias opciones para convertir texto a fechas, el más usado es `mdy_hms()`, pero en este caso el formato utilizado no funciona bien.

```{r}
fechas %>%
  mutate(fecha = mdy_hms(fecha))
```

Ya que el día es primero, y no el mes, usamos `dmy_hms()`

```{r}
nueva_fechas <- fechas %>%
  mutate(fecha = dmy_hms(fecha))

nueva_fechas
```

`lubridate` tiene varias funciones para extraer partes de la fecha, por ejemplo: año, mes, día, hora, minuto, y quatrimestre.

```{r}
nueva_fechas %>%
  mutate(a = year(fecha),
         m = month(fecha),
         d = day(fecha),
         h = hour(fecha),
         mn = minute(fecha),
         q = quarter(fecha)
         )
```

Las funciones `round_date()`, `ceiling_date()` y `floor_date()` permiten redondear la fecha al número más cercano de la unidad especificada

```{r}
nueva_fechas %>%
  mutate(
    redondear = round_date(fecha, unit = "month"),
    techo = ceiling_date(fecha, unit = "month"),
    suelo = floor_date(fecha, unit = "month")
  )
```

## Intervalos y duraciones

La función `interval()` crea un objeto R de intervalo de tiempo. En este caso, el intervalo entro la fecha en la tabla, y el día de hoy

```{r}
nueva_fechas %>%
  mutate(intervalo = interval(fecha, today()))
```

`int_length()` regresa el número de segundos dentro del intervalo

```{r}
nueva_fechas %>%
  mutate(
    intervalo = interval(fecha, today()),
    segundos = int_length(intervalo)
    )
```

El operador `%--%` simplifica el cálculo del intervalo

```{r}
nueva_fechas %>%
  mutate(intervalo = fecha %--% today())
```

Para saber el número del días, divida el intervalo por la función que corresponde a días, `days()`

```{r}
nueva_fechas %>%
  mutate(dias = fecha %--% today() / days())
```

Los resultados se pueden visualizar usando `ggplot2`

```{r}
nueva_fechas %>%
  mutate(dias = fecha %--% today() / days()) %>%
  ggplot() +
  geom_col(aes(codigo, dias)) +
  coord_flip()
```

`as.duration()` crea un objecto en R que contiene la duración del intervalo de tiempo.  
```{r}
nueva_fechas %>%
  mutate(desde_hoy = as.duration(fecha %--% today()))
```

El objeto de duración de tiempo se puede filtrar fácilmente basado en una variedad de tipo de tiempos.  En este caso, semanas. `dweeks()` crea un objeto de duración de la largura especificada

```{r}
nueva_fechas %>%
  mutate(desde_hoy = as.duration(fecha %--% today())) %>%
  filter(desde_hoy > dweeks(10))
```

Otra opción es `ddays()`. 

```{r}
nueva_fechas %>%
  mutate(desde_hoy = as.duration(fecha %--% today())) %>%
  filter(desde_hoy < ddays(90))
```
