---
title: "Mapas"
output: html_notebook
---

```{r setup, include = FALSE}
library(tidyverse)
library(lubridate)
library(leaflet)
library(janitor)
```

# Datos

Los datos provistos por esta aplicación constituyen estadísticas operacionales de la Policía de Puerto Rico. Su finalidad es única y exclusivamente como medio informativo y pueden no reflejar los porcentajes actuales. https://data.pr.gov/en/Seguridad-P-blica/Incidencia-Crime-Map/3fy3-2bc5. Una copia parcial está disponible en el folder `datos/`.

```{r}
library(tidyverse)
library(lubridate)
library(leaflet)
```

```{r}
crimen <- read_csv("datos/crimen_pr.csv")
crimen
```

El paquete `janitor` se puede usar para limpiar los nombres de las columnas

```{r}
library(janitor)

crm <- crimen %>%
  clean_names() %>%
  rename(longitud = point_y, latitud = point_x)

crm
```

Use una gráfica para verificar si hay coordenadas afuera del perímetro de la isla

```{r}
crm %>%
  ggplot() +
  geom_point(aes(longitud, latitud))
```

Con el comando `filter()` remueva las coordenadas que son inválidas

```{r}
crm <- crimen %>%
  clean_names() %>%
  filter(!is.na(point_x), point_x != 0) %>%
  rename(longitud = point_y, latitud = point_x)
```

Chequee otra vez que las coordenads están dentro de los limites

```{r, fig.width = 10, fig.height = 3}
crm %>%
  ggplot() +
  geom_point(aes(longitud, latitud))
```

La función `map_data()`, del paquete `ggplot2`, contiene el mapa mundial.  El mapa de Puerto Rico se puede acceder usando el argumento `region`.

```{r}
pr <- map_data("world", region = "Puerto Rico")
```

Use `geom_map()` para agregar la figura del territorio

```{r, fig.width = 12, fig.height = 3}
ggplot() +
  geom_map(aes(long, lat, map_id = region), fill = "gray",  map = pr, data = pr) 
```

Agrege la capa con los datos de crimen 

```{r, fig.width = 12, fig.height = 3}
ggplot() +
  geom_map(aes(long, lat, map_id = region), fill = "gray",  map = pr, data = pr) +
  geom_point(aes(longitud, latitud), data = crm)
```

`theme_void()` remueve la información alrededor del mapa

```{r, fig.width = 12, fig.height = 3}
ggplot() +
  geom_map(aes(long, lat, map_id = region), fill = "gray",  map = pr, data = pr) +
  geom_point(aes(longitud, latitud), color = "blue", size = 0.1, data = crm) +
  theme_void() 
```

Los colores de los puntos se pueden 

```{r, fig.width = 12, fig.height = 3.5}
ggplot() +
  geom_map(aes(long, lat, map_id = region), fill = "gray",  map = pr, data = pr) +
  geom_point(aes(longitud, latitud, color = area_policiaca), size = 0.5, data = crm) +
  theme_void() +
  theme(legend.position = "bottom")
```

`facet_wrap()` permite crear una "mini" gráfica por cada segmento de los datos.  En este caso, `area_policiaca`

```{r, fig.width = 12, fig.height = 3.5}
ggplot() +
  geom_map(aes(long, lat, map_id = region), fill = "gray",  map = pr, data = pr) +
  geom_point(aes(longitud, latitud, color = area_policiaca), size = 0.2, data = crm) +
  theme_void() +
  facet_wrap(~delitos_code)
```

Ajustes se pueden hacer a los colores para obtener una mejor vista de la información.

```{r, fig.width = 12, fig.height = 3.5}
ggplot() +
  geom_map(aes(long, lat, map_id = region), fill = "black",  map = pr, data = pr) +
  geom_point(aes(longitud, latitud), alpha = 0.2, size = 0.1, color = "#ffff00", data = crm) +
  theme_void() +
  theme(panel.background = element_rect(fill = "#333333")) +
  facet_wrap(~delitos_code)
```

## leaflet

Leaflet (https://leafletjs.com/) es una librería de JavaScript que se utiliza para hacer mapas interactivos.  Es la más usada hoy en día.  El paquete de R llamado `leaflet` permite la integración con esta librería.  

En lugar de usar `+`, `leaflet` utiliza el pipe (`%>%`) para crear las visualizaciones.  Se necesita `addTiles()` para agregar el mapa, y después algún tipo de puntos geográficos.

```{r}
library(leaflet)

crm %>%
  filter(month(fecha) == 8) %>%
  leaflet() %>%
  addTiles() %>%
  addMarkers(~longitud, ~latitud)
```

Ya que son interactivos, se pueden agregar nombres que salen cuando se hace un click al punto

```{r}
crm %>%
  filter(month(fecha) == 8) %>%
  leaflet() %>%
  addTiles() %>%
  addMarkers(~longitud, ~latitud, popup = ~delitos_code)
```


```{r}
crm %>%
  filter(month(fecha) == 8) %>%
  leaflet() %>%
  addTiles() %>%
  addMarkers(~longitud, ~latitud, popup = ~paste0("Delito: ",delitos_code))
```

`markerClusterOptions()` agrupa los puntos automaticamente para que la interactividad sea más fácil

```{r}
crm %>%
  leaflet() %>%
  addTiles() %>%
  addMarkers(~longitud, ~latitud,  popup = ~paste0("Delito: ",delitos_code), clusterOptions = markerClusterOptions())
```


```{r}
crm %>%
  filter(delitos_code == "Vehiculo Hurtado") %>%
  leaflet() %>%
  addTiles() %>%
  addMarkers(~longitud, ~latitud,  popup = ~paste0("Delito: ",delitos_code), clusterOptions = markerClusterOptions())
```


```{r}
crm %>%
  filter(delitos_code == "Vehiculo Hurtado") %>%
  leaflet() %>%
  addTiles() %>%
  addAwesomeMarkers(~longitud, ~latitud,  popup = ~paste0("Delito: ",delitos_code), clusterOptions = markerClusterOptions(), icon = awesomeIcons(icon = "fa-car", library = "fa"))
```

