---
title: "Múltiples Modelos"
output: html_notebook
---

```{r, include = FALSE}
library(tidyverse)
library(tidymodels)
library(datos)
```

```{r}
set.seed(3030)
separar <- initial_split(vehiculos)

vehiculos_entrenar <- training(separar)
vehiculos_prueba <- testing(separar)
```

1. Use `group_nest()` para agroupar secciones completas

```{r}
por_traccion <- vehiculos_entrenar %>%
  group_nest(traccion)

por_traccion
```

2. Use `map()` para crear un modelo por cada agrupación
```{r}
modelo_traccion <- por_traccion %>%
  mutate(modelo = map(data, ~lm(ciudad ~ motor + cilindros, data = .x)))

modelo_traccion
```

3. Use `map()` + `unnest()` para ver los resultados en una tabla.  La función `glance()` del paquete `broom` se pueded utilizar para ver el desempeño por cada modelo. La función `map()` aplica `glance()` a cada modelo individualmente.

```{r}
modelo_traccion %>%
  mutate(resultados = map(modelo, glance)) %>%
  unnest(resultados)
```

Para ver las estimaciones por cada modelo se puede utilizar la función `tidy()`, también en combinación con la función `map()`.

```{r}
modelo_traccion %>%
  mutate(resultados = map(modelo, tidy)) %>%
  unnest(resultados) 
```

Los resultados se pueden visualizar usando `ggplot2`.  Con `geom_point()` podemos ver el punto de estimación de cada modelo.

```{r, fig.width = 4, fig.height = 4}
modelo_traccion %>%
  mutate(resultados = map(modelo, tidy)) %>%
  unnest(resultados) %>%
  filter(term == "(Intercept)") %>%
  ggplot() +
  geom_point(aes(estimate, traccion)) +
  geom_segment(aes(x = 0, xend = estimate, y = traccion, yend = traccion), size = 0.2) +
  labs(x = "Intercept", y = "") +
  theme_light()
```

