---
title: Operaciones de texto
output: html_notebook
---

```{r, setup, include = FALSE}
library(tidyverse)
library(datos)
```

Empezemos con dos variables the texto.  Una is una oración, y la otra es un vector con cuatro valores de texto.

```{r}
un_texto <- "Este es el mejor taller del mundo!"
multiple_texto <- c("mil", "dos mil", "tres mil", "un billón")
```

`str_count()` regresa cuantas letras tiene la variable.  Si es un vector, regresa un resultado por cada valor dentro del vector.

```{r}
str_count(un_texto)
str_count(multiple_texto)
```

Para saber si cierto texto está dentro otro texto, utilize `str_detect()`

```{r}
str_detect(multiple_texto, "mil")
```

`str_pad()` agrega espacios, u otra letra, para hacer cada valor tan grande como es especificado

```{r}
str_pad(multiple_texto, 10, side = "right")
str_pad(multiple_texto, 10, side = "right", pad = "X")
```

Para saber la posición exacta de un texto dentro de otro, utilize `str_locate()`.

```{r}
str_locate(multiple_texto, "mil")
```

`str_sub()` permite extraer el valor en una posición específica dentro del texto

```{r}
str_sub(multiple_texto, 1, 3)
```

Con `str_replace()` se puede remplazar una letra, o letras, por otra, u otras.  Está función solo remplaza el primer valor encontrado.

```{r}
str_replace(un_texto, "l", "X")
```

`str_replace_all()` remplaza todos los valores que cazan el valor requirido

```{r}
str_replace_all(un_texto, "l", "X")
```

Aquí hay un ejemplo de `str_replace_all()` en una variable vector con múltiples valores

```{r}
str_replace_all(multiple_texto, "mil", "MIL")
```

`str_to_upper()` hace todas la letras mayúsculas

```{r}
str_to_upper(multiple_texto)
```

`str_to_title()` cambia la primera letra de cada palabra a mayúscula

```{r}
str_to_title(multiple_texto)
```

`str_to_sentence()` cambia solo la primera letra de la variable de texto a mayúscula

```{r}
str_to_sentence(multiple_texto)
```

Con `str_split()` se puede dividir la variable en dos o más 

```{r}
str_split(multiple_texto, "mil")
```

Las funciones también funcionan con tablas

```{r}
paises %>%
  mutate(pais = str_to_lower(pais))
```

```{r}
paises %>%
  filter(str_detect(pais, "ana")) %>%
  count(pais)
```

## Ejercicios

```{r, eval = FALSE}
View(oraciones)
```

¿Cuantas letras tiene cada oración?

```{r}

```

¿Cuantas letras tiene la oración mas larga?

```{r}

```

¿Cual es la oración más larga?

```{r}

```

Separe cada palabra dentro cada oración en su valor dentro de un vector

```{r}

```

