---
title: "Multiples columnas"
output: html_notebook
---

```{r, include = FALSE}
library(tidyverse)
library(datos)
```

```{r}
library(tidyverse)
library(datos)
```

Para seleccionar unas variables, seguidas por el resto, utilize una combinación de `select()` y después `everything()`.

```{r}
diamantes %>%
  select(x, y, z, precio, everything())
```

Seleccione solo variables que son de un tipo o valor especifíco por medio de `select_if()`.

```{r}
diamantes %>%
  select_if(is.numeric) 
```

Los resultados de `select_if()` se pueden pasar a otras funciones

```{r}
diamantes %>%
  select_if(is.numeric) %>%
  cor()
```

Para correr funciones sobre varias variables utilize `mutate_at()`.

```{r}
estandarizar <- function(x) (x - mean(x))/(sd(x))

diamantes %>%
  mutate_at(vars(x, y, z), estandarizar)
```

Es fácil correr modelos con los resultados de este tipo de funciones

```{r}
s_diamantes <- diamantes %>%
  mutate_at(vars(x, y, z), standarizar)

summary(lm(precio ~ x + y + z, data = s_diamantes))
```

Para filtrar el mismo valor de varias columnas, utilize `filter_at()`.

```{r}
diamantes %>%
  filter_at(vars(x, y, z), all_vars(. > 6))
```

Cambie el nombre de todas las variables usando `rename_all()`.  El símbolo `~` se puede usar en lugar de `all_vars()`.

```{r}
diamantes %>%
  rename_all(~paste0("var_", .))
```

## Ejercicios usando `paises`

```{r}
paises
```

Seleccionar solo las variables numéricas

```{r}

```

Corra correlaciones para todas las variables válidas de `paises`

```{r}

```


Estadarize las variables `esperanza_de_vida`, `poblacion`, y `pib_per_capita`

```{r}

```

Seleccione solo las variables de alfanúmericas, y después convertalas a solo minúsculas

```{r}

```
