---
title: "Analyzar automobiles"
output: html_notebook
---

```{r, include = FALSE}
library(tidyverse)
library(skimr)
library(corrr)
library(datos)
```

## Paquete `datos`

El paquete `datos` contiene datos para práctica en español

```{r}
results <- help.search("datasets", package = "datos")
results$matches[c("Name", "Title")]
```

## Explorar datos

1. Cargar datos en una variable
```{r}
actuales <- vehiculos
```

2. Usar `glimpse()` para ver los datos
```{r}
glimpse(actuales)
```

3. Con `skim()` del paquete `skimr` provée much mas información
```{r}
skim(actuales)
```

4. Con `correlate()`, del paquete `corrr`, permite usar el pipe (`%>%`) para producir una tabla de correlaciones
```{r}
actuales %>%
  select_if(is.numeric) %>%
  correlate(quiet = TRUE)
```

5. La función `rplot()` crea una gráfica fácilmente
```{r}
actuales %>%
  select_if(is.numeric) %>%
  correlate(quiet = TRUE, diagonal = 1) %>%
  rplot(shape = 15, colors = c("blue", "orange"))
```

6. La función `network_plot()` muestra las connecciones entre las variables

```{r}
actuales %>%
  select_if(is.numeric) %>%
  correlate(quiet = TRUE) %>%
  network_plot()
```

7. La función `shave()` quita los valores duplicados

```{r}
actuales %>%
  select_if(is.numeric) %>%
  correlate() %>%
  shave()
```

8. La función `focus()` filtra las correlaciones de las variables seleccionads

```{r}
actuales %>%
  select_if(is.numeric) %>%
  correlate() %>%
  focus(autopista)
```

9. La función `stretch()` permite convertir las correlaciones en pares

```{r}
actuales %>%
  select_if(is.numeric) %>%
  select(-id) %>%
  correlate() %>%
  stretch() 
```

10. Combine con `dplyr` para determinar cuales posibles predictores pueden tener alta correlación

```{r}
actuales %>%
  select_if(is.numeric) %>%
  select(-id, -autopista, -ciudad) %>%
  correlate() %>%
  stretch(remove.dups = TRUE, na.rm = TRUE)  %>%
  arrange(desc(abs(r)))
```
